臺灣高雄地方法院刑事判決　　　　　　　　　　　　　九十年度易字第三六七０號
　　公　訴　人　臺灣高雄地方法院檢察署檢察官
　　被　　　告　乙○○
右被告因毀棄損壞案件，經檢察官提起公訴（九十年度偵字第一三五二七號），本院
判決如左︰
    主    文
乙○○共同損壞他人自小客車車窗玻璃、車燈、車輪及車身烤漆，足以生損害於他人
，累犯，處有期徒刑參月，如易科罰金，以參佰元折算壹日。
    事    實
一、乙○○前有違反麻醉藥品管理條例、槍砲彈藥刀械管制條例、竊盜等案件，最後
    一次係於民國八十六年間因違反槍砲彈藥刀械管制條例等案件，經台灣屏東地方
    法院以八十六年易字第三０四二號判決應執行有期徒刑一年三月，經上訴於台灣
    高等法院高雄分院於八十五年三月二十五日上訴駁回確定，指揮書執畢日期為九
    十年四月二十四日，於八十九年十二月二十七日縮短刑期假釋並付保護管束，保
    護管束期滿未經撤銷，以已執行論。竟不知悛悔，因與丁○○間素有感情方面糾
    紛，而於民國九十年三月三十一日二十二時三十分許，夥同不詳姓名、年籍之成
    年男、女共四人，一同前往位於高雄縣仁武鄉烏林村林森巷九十九之七號丁○○
    所工作之工廠，見丁○○所有之車號ＪＥ─○一五三號自小客車停放在工廠附近
    ，即持類似斧頭之利器，將丁○○所有上開車號之自小客車之前後擋風玻璃及車
    門上之玻璃均敲碎，車頭及車尾之車燈均敲毀，車蓋上之板金及烤漆部分均刮損
    ，四個車輪亦均刺破，足以生損害於丁○○。適因丁○○與友人甲○○二人工作
    返回時見狀，經報警而查悉。
二、案經丁○○訴由高雄縣警察局仁武分局報請台灣高雄地方法院檢察署檢察官偵查
    起訴。
    理    由
一、訊據被告乙○○矢口否認有於前開時、地損壞告訴人丁○○之自小客車，先辯稱
    ︰伊不認識告訴人及證人二人，伊收到起訴書，有前往起訴書所載之工廠找告訴
    人，告訴人稱可能看錯人云云，復改辯稱︰九十年三月三十一日整天人都在高雄
    市○○路之友人住處，與友人綽號「阿虎」及「小胖」等人載一起，直到二十三
    時及二十四時間才返家云云。
二、經查︰
  （一）右揭事實，業據告訴人丁○○指述︰車號ＪＥ—○一五三號自小客車係伊所
        有，停放在高雄縣仁武鄉烏林村林森巷九十九之七號工廠附近之巷子內，於
        有十年三月三十一日二十二時三十分許，伊與友人甲○○工作返回時，見被
        告與不認識之一名女子及二名男子持類似斧頭類之工具在在砸伊的車子，伊
        與甲○○不敢靠近躲在附近看，有看到被告及被告所有之一台銀灰色龐帝克
        轎車未熄火，開著小燈，伊所有車子之車輪全都破，車燈及車窗玻璃亦全都
        砸破，車身板金亦毀損等情綦詳，復有證人即目擊被告等人毀損過程之甲○○亦證稱︰在九十年三月三十一日十五時三十分許，伊與告訴人離開工廠，
        到二十二時三十分許返回工廠時，見到被告等三人正在毀損告訴人的車子，
        伊曾見過被告故認得出來，其餘的人伊並不認識，告訴人的車子被砸的很嚴
        重，玻璃、板金及輪胎等處均有被砸等語甚詳。
  （二）而告訴人所有前開自小客車之前後擋風玻璃即車身四面玻璃均遭敲破，前後
        車燈、方向燈亦均遭破壞，等情，有車損相片四紙、告訴人行車執照及車號
        查詢汽車車籍資料各一份在卷可佐。
  （三）且被告稱證人即伊岳父丙○認識當天與伊在一起之友人「阿虎」及「小胖」
        等人，並知該二人全名，惟證人丙○於本院調查時到庭則稱伊不知道該二人
        之真實姓名及住何處，無法提出資料供本院調查，而被告則又改稱伊太太知
        該二人真實姓名，然迄今未提出任何相關資料供本院調查，是被告此部份所
        辯顯有疑義，尚難採信。
  （四）是綜據上述，被告前開所辯，顯係事後卸責之詞，不足採信，本件事證明確
        ，被告犯行洵堪認定。
三、核被告乙○○所為，係犯刑法第三百五十四條之毀損罪。被告與姓名年籍不詳之
    成年男、女子約四餘人間，有犯意聯絡及行為分擔，為共同正犯。並查，被告前
    有違反麻醉藥品管理條例、槍砲彈藥刀械管制條例、竊盜等多項前科，最後一次
    係於八十六年間因為槍砲彈藥刀械管制條例等案件，經台灣屏東地方法院以八十
    六年易字第三０四二號判決應執行有期徒刑一年三月，經上訴於台灣高等法院高
    雄分院於八十五年三月二十五日上訴駁回確定，指揮書執畢日期為九十年四月二
    十四日，於八十九年十二月二十七日縮短刑期假釋並付保護管束，假釋期滿，未
    經撤銷假釋，以已執行論，有臺灣高等法院被告全國前案紀錄表一份在卷可考，
    其受有期徒刑執行完畢後，五年內再犯有期徒刑之毀損器物罪，為累犯，應依法
    加重其刑。爰審酌被告乙○○與告訴人丁○○間因有感情方面之糾紛，不思以理
    性、合法方式處理，竟故意毀損告訴人所有自小客車之車窗玻璃、車身板金、車
    輪及車燈等處之犯罪之動機、目的、手段、所生危害及犯罪後否認犯行，且犯罪
    後迄今仍未與告訴人達成民事和解，賠償告訴人所受之損害，惟在庭態度尚認良
    好等一切情狀，量處如主文所示之刑，並諭知易科罰金之折算標準，以資懲儆。
四、被告用以砸車之類似斧頭類之兇器，並未扣案，顯非為違禁物，是否屬被告所有
    亦非無疑，爰不依法併予宣告沒收之，附此敘明。
據上論斷，應依刑事訴訟法第二百九十九條第一項前段、刑法二十八條、第三百五十
四條、第四十七條、第四十一條第一項、罰金罰鍰提高標準條例第一條前段、第二條
，判決如主文。
中      華      民      國    九十一    年      六      月    二十八    日
                                   臺灣高雄地方法院刑事第四庭
                                        法    官   程克琳
右正本證明與原本無異。
如不服本判決，應於判決送達後十日內向本院提出上訴狀，上訴於臺灣高等法院高雄
分院。
                                        書 記 官    梁瑜玲
中      華      民      國    九十一    年      六      月    二十八    日
【附錄論罪科刑法條】
刑法第三百五十四條：
毀棄、損壞前二條以外之他人之物或致令不堪用，足以生損害於公眾或他人者，處二
年以下有期徒刑、拘役或五百元以下罰金。
